【裁判字號】    98,審易,1355
【裁判日期】    981030
【裁判案由】    竊盜等
【裁判全文】
臺灣桃園地方法院刑事判決            98年度審易字第1355號
公  訴  人  臺灣桃園地方法院檢察署檢察官
被      告  丙○○（原名葉景武.
上列被告因竊盜等案件，經檢察官提起公訴（98年度偵字第
13183 號），被告於準備程序進行中為有罪陳述，經本院合議庭
裁定由受命法官獨任進行簡式審判程序，判決如下：
    主  文
丙○○攜帶兇器竊盜，未遂，累犯，處有期徒刑伍月，如易科罰
金，以新臺幣壹仟元折算壹日。扣案開口扳手、剪刀、一字型起
子、T 型扳手各壹支、手套壹只及電門開關壹個均沒收。又依法
逮捕之人脫逃，未遂，累犯，處有期徒刑參月，如易科罰金，以
新臺幣壹仟元折算壹日。應執行有期徒刑陸月，如易科罰金，以
新臺幣壹仟元折算壹日。扣案開口扳手、剪刀、一字型起子、T
型扳手各壹支、手套壹只及電門開關壹個均沒收。
    事 實 及理由
一、被告所犯之罪，為死刑、無期徒刑、最輕本刑3 年以上有期
    徒刑或高等法院管轄第一審案件以外之罪，而被告於本院準
    備程序進行中，就被訴事實為有罪之陳述，經本院告知簡式
    審判程序意旨，並聽取公訴人及被告之意見後，依刑事訴訟
    法第273 條之1 第1 項之規定，裁定依簡式審判程序審理。
二、犯罪事實：
    丙○○前因贓物案件，經本院以95年度桃簡字第1594號判處
    有期徒刑4 月，於96年1 月11日入監（執行中曾另執行觀察
    、勒戒2 月），於96年7 月4 日縮刑期滿執行完畢。仍不知
    悔改，竟意圖為自己不法之所有，於民國98年6 月5 日凌晨
    1 時某刻，攜帶客觀上對於人之生命、身體構成威脅之兇器
    開口扳手（8 號、10號）、剪刀、一字型起子、T 型扳手各
    1 支及電門開關1 個，至桃園縣中壢市○○○街37號旁，以
    所攜帶之開口扳手朝乙○○所有之車牌號碼0967—KA號自用
    小客車之車窗玻璃敲擊，打開左後車門，進入車內，因該車
    裝有暗鎖無法即時發動，適為曾素惠發現而報警處理，嗣於
    同日凌晨1 時40分許，為警逮捕而未得逞，並扣得開口扳手
    （8 號、10號）、剪刀、一字型起子、T 型扳手各1 支、手
    套1 只及電門開關1 個。丙○○復於98年6 月5 日凌晨1 時
    40分許，因係竊盜之現行犯遭桃園縣政府警察局中壢分局警
    員顏上耀逮捕，其於同日中午12時40分許，在桃園縣政府警
    察局偵查隊之指紋室，進行指紋之捺印、照相等作業時，趁
    警員未及注意之際由門口兔脫，惟旋為警發現，加以追捕而
    行跡敗露，於同日中午12時45分許，於桃園縣中壢市○○路
    89號前，因衝撞甲○○所有車牌號碼2317—FK號自用小客車
    倒地，為警當場查獲而脫逃未遂。
三、認定被告犯罪所憑之證據：
（一）被告於警詢、偵查及本院準備程序中之自白。
（二）證人潘肇基、曾素惠、被害人甲○○於警詢之證述。
（三）警製之扣押筆錄、扣押物品目錄表、贓物認領保管單、扣
      押物品清單、照片19幀。
（四）扣案開口扳手（8 號、10號）、剪刀、一字型起子、T 型
      扳手各1 支、手套1 只及電門開關1 個。
四、應適用之法條：
    刑事訴訟法第273 條之1 第1 項、第299 條第1 項前段、第
    310 條之2 ，刑法第321 條第2 項、第1 項第3 款、第161
    條第4 項、第1 項、第25條、第47條第1 項、第41條第1 項
    前段、第38條第1項第2款、第51條第5 款。
五、至公訴意旨雖以被告多次因竊盜案件迭經判處徒刑，現仍在
    監執行中，仍未知所警惕，足認其有犯罪習慣，僅藉通常之
    刑，難收矯治之效，請求依竊盜犯贓物犯保安處分條例第3
    條第1 項第1 款之規定，併予宣告被告於刑之執行前，令入
    勞動場所強制工作云云。惟查，被告本件所犯攜帶兇器竊盜
    犯行，因未遂而未竊得財物，且與一般竊盜慣犯常以夥眾攜
    帶兇器破壞他人住宅或建築物竊取價值達數萬或數十萬元之
    財物有所迥異，因認被告上開行為與實際已染有竊盜習慣之
    慣犯，尚有不同，經以比例原則中之必要性原則及罪刑相當
    性原則加以檢視後，本院認前開宣告之刑，已足收懲戒警惕
    之效，而無交付強制工作處分之必要，附此敘明。
六、如不服本判決，應於判決送達後10日內向本院提出上訴狀（
    應附繕本），其未敘述上訴理由者，應於上訴期間屆滿後20
    日內補提理由書狀於本院，上訴於臺灣高等法院。
本案經檢察官顏世翠到庭執行職務。
中    華    民    國    98    年    10    月    30    日
                    刑事庭  法  官  林孟宜
以上正本證明與原本無異。
                            書記官  洪明媚
中    華    民    國    98    年    10    月    30    日
附錄本案論罪科刑法條：
中華民國刑法第321條
（加重竊盜罪）
犯竊盜罪而有左列情形之一者，處6 月以上、5 年以下有期徒刑
：
一、於夜間侵入住宅或有人居住之建築物、船艦或隱匿其內而犯
    之者。
二、毀越門扇、牆垣或其他安全設備而犯之者。
三、攜帶兇器而犯之者。
四、結夥三人以上而犯之者。
五、乘火災、水災或其他災害之際而犯之者。
六、在車站或埠頭而犯之者。
前項之未遂犯罰之。
中華民國刑法第161條
（脫逃罪）
依法逮捕、拘禁之人脫逃者，處 1 年以下有期徒刑。
損壞拘禁處所械具或以強暴脅迫犯前項之罪者，處5 年以下有期
徒刑。聚眾以強暴脅迫犯第1 項之罪者，在場助勢之人，處3 年
以上10 年 以下有期徒刑。
首謀及下手實施強暴脅迫者， 處 5 年以上有期徒刑。
前三項之未遂犯，罰之。


司法院資訊處製作；財團法人民間司法改革基金會備份。
